【裁判字號】    89,交訴,162
【裁判日期】    891113
【裁判案由】    過失致死
【裁判全文】
臺灣臺南地方法院刑事判決                        八十九年度交訴字第一六二號
    公  訴  人  臺灣台南地方法院檢察署檢察官
    被      告  甲○○
    選任辯護人  郭玉山
                蕭麗琍
右列被告因過失致死案件，經檢察官提起公訴 (八十九年度偵字第二六七五號)，本
院判決如左：
    主  文
甲○○因過失致人於死，處有期徒刑捌月。
    事  實
一、甲○○於民國八十九年二月一日晚上十時四十八分許，騎乘車號ＮＬＵ－八０一
    號重型機車，沿台南縣縣道一七八號道路，由南往北方向行駛，駛至該路八公里
    又八百公尺處時，原應注意車前狀況，隨時採取必要安全措施，而依當時情形又
    無不能注意之情事，竟疏於注意，貿然行駛，撞及由西向東亦疏未注意左右來車
    貿然通過道路之行人翁水連，使其因之受有顱內出血合併內出血等傷害，經送醫
    後延至同年二月四日凌晨二時二十分不治死亡。
二、案經臺灣臺南地方法院檢察署檢察官自動檢舉偵查起訴。
     理  由
一、訊據被告固坦承於右開時、地騎乘機車之事實，惟辯稱：當時情形已忘了，不復
    記憶，可能被告與被害人均被他車所撞擊云云。經查，依卷內相片所示被告騎乘
    機車之前部車體嚴重毀損，車後部分則完整毫無損害，而現場圖留有南北向長─
    ．九公尺之刮地痕，血跡二灘，惟未見到其他車輛留下之掉落物。另被告自承當
    時時速四、五十公里等語。依上開情形及常理論之，被告於撞擊前神智應屬清楚
    ，故尚記得當時之時速，因之如有他車由前面撞擊，被告於受撞前應可乍見該車
    ，惟被告對於是否另有他車介入僅係猜測之言，足見其並未見到有其他車輛；如
    有他車由後追撞，依被告車體後部完整無損之情形觀之，又顯然大相矛盾。綜上
    ，本件車禍應係被告疏未注意車前狀況撞擊被害人等事實，應可確定。另有犯罪
    事實有交通事故調查報告表、現場照片等附卷可稽，而本件車禍被害人因此受傷
    死亡，亦經公訴人督同檢驗員相驗屬實，製有相驗筆錄、相驗屍體證明書、驗斷
    書在卷可憑。按駕駛人應注意車前狀況，隨時採取必要安全措施。道路交通安全
    規則第九十四條第三項定有明文。被告駕車自應注意上述道路交通安全規定。而
    依當時狀況，亦無不能注意之情事，竟疏未注意及此，貿然騎乘機車，致煞避不
    及撞及被害人倒地，致其受有顱內出血合併內出血等傷害。可證被告之駕車失當
    行為，顯有過失。本件經送台灣省台南區車輛行車事故鑑定委員會及臺灣省車輛
    行車事故覆議鑑定委員會鑑定結果，亦認定被告確有過失責任，此有該二委員會
    八十九年七月二十四日南鑑字第八九○六五九號及八十九年九月十三日府覆議字
    第八九一四二七號鑑定意見書在卷可憑。再依上開公訴人相驗所見，被害人確因
    本件車禍，顱內出血致死。則被告過失駕車肇事行為，與被害人之死亡結果間，
    自具有相當因果關係。雖被害人於本件事故之發生亦有過失，僅與被告之過失併
    合而為肇事之原因，被告之刑責自不能因此相扺獲得減免，惟可供量刑之斟酌而
    已。本件事證明確，被告過失致死犯行已堪認定。
二、核被告所為係犯刑法第二百七十六條第一項之過失致死罪。本院審酌被告之品性
    、過失程度、犯罪所生危害、犯罪後態度，尚未賠償被害人家屬等一切情狀，量
    處如主文所示之刑，以示懲儆。
據上論斷，應依刑事訴訟法第二百九十九條第一項前段、刑法第二百七十六條第一項
、罰金罰鍰提高標準條例第一條前段，判決如主文。
本案經檢察官吳文政到庭執行職務
中    華    民    國      八十九      年      十一      月     十三     日
                                臺灣臺南地方法院交通法庭
                                        法  官  張      菁
右正本證明與原本無異。
如不服本判決，應於判決送達後十日內向本院提出上訴狀( 應附繕本 )。
                                        書記官  林  木  村
中    華    民    國      八十九      年      十一      月     十三     日
附錄本案論罪法條：
刑法第二百七十六條第一項
因過失致人於死者，處二年以下有期徒刑、拘役或二千元以下罰金。


司法院資訊處製作；財團法人民間司法改革基金會備份。
